# 请教陈版主，国有企业之间子公司股权无偿划转的会计处理问题？

提问人：xiaoyue01 时间：2022-03-12 18:20:33
请教陈版主，如果是同受国资部门控制的一级企业之间按评估的公允价值划转子公司或孙公司，并取得了国资部门的批复文件，取得公司是否可以直接按公允价值做长投和资本公积？

回答人：chenyiwei
一般不建议，这种情况多数还是建议按照同一控制下合并处理。除非明确符合《规范“三去一降一补”有关业务的会计处理规定》（财会[2016]17号）第一条的适用范围，且相关文件也认定属于此文件所指的结构调整。